臺灣高等法院刑事判決
110年度上訴字第3368號
上  訴  人  
即  被  告  吳建穎


上列上訴人即被告因傷害案件，不服臺灣新竹地方法院110年度
訴字第35號，中華民國110年10月8日第一審判決（起訴案號：臺
灣新竹地方檢察署109年度偵字第12183號），提起上訴，本院判
決如下：
    主  文
上訴駁回。
    理  由
一、本案經本院審理結果，認第一審以上訴人即被告吳建穎（下
    稱被告）犯刑法第277條第1項之傷害罪，量處有期徒刑6月
    ，如易科罰金，以新臺幣1千元折算1日，認事用法及量刑均
    無不當，應予維持，並引用第一審判決書記載之事實、證據
    及理由（如附件）。
二、駁回上訴之理由：
　㈠被告上訴理由略以：案發當時情緒無法釋懷，不滿糾紛憤怒
    導致，犯後有心與被害人和解，是請求從輕量刑云云。
　㈡查被告前於民國103年間，因毒品危害防制條例案件，經臺灣
    新竹地方法院以103年度竹北簡字第432號判決處有期徒刑4
    月，再經同院以104年度簡上字第3號判決駁回上訴確定，於
    104年7月17日易科罰金執行完畢等情，有本院被告前案紀錄
    表在卷可稽（見本院卷第26、27頁），是未滿5年，故意再
    犯本件有期徒刑以上之罪，為累犯。又依108 年2 月22日公
    布之司法院釋字第775 號解釋文意旨，有關刑法第47條第1 
    項規定累犯加重本刑部分，尚不生違反憲法一行為不二罰原
    則之問題，惟該號解釋文認定：「不分情節，基於累犯者有
    其特別惡性及對刑罰反應力薄弱等立法理由，一律加重最低
    本刑，於不符合刑法第59條所定要件之情形下，致生行為人
    所受之刑罰超過其所應負擔罪責之個案，其人身自由因此遭
    受過苛之侵害部分，對人民受憲法第8 條保障之人身自由所
    為限制，不符憲法罪刑相當原則，牴觸憲法第23條比例原則
    。於此範圍內，有關機關應自本解釋公布之日起2 年內，依
    本解釋意旨修正之。於修正前，為避免發生上述罪刑不相當
    之情形，法院就該個案應依本解釋意旨，裁量是否加重最低
    本刑」等語。是本院參酌上開解釋意旨，審酌被告上開前科
    紀錄與本案所為之傷害犯行，犯罪型態不同，所侵害之法益
    、對社會之危害程度亦有相當差別，兩者間顯無延續性或關
    聯性等節，認為被告尚不具特別惡性及對刑罰反應力薄弱之
    情形，而無依刑法第47條第1項規定加重被告本案犯罪法定
    最低本刑之必要，本院認原審此一不加重最低本刑之裁量權
    行使，尚無不當，原審雖未載明此累犯意旨，然其不加重最
    低本刑之結果相同，適用法律並無違誤，核先敘明。
　㈢再按量刑輕重，屬法院得依職權自由裁量之事項，苟其量刑
    已以行為人之責任為基礎，並斟酌刑法第57條各款所列情狀
    ，在法定刑度內，酌量科刑，無偏執一端，致明顯失出失入
    情形，自不得指為不當或違法（最高法院103年度台上字第2
    91號、第331號判決意旨參照）；且在同一犯罪事實與情節
    ，如別無其他加重或減輕之原因，下級審量定之刑，亦無過
    重或失輕之不當情形，則上級審法院對下級審法院之職權行
    使，原則上應予尊重（最高法院85年度台上字第2446號判決
    意旨參照）。經查原審審酌被告為本件傷害之緣由、犯罪後
    之態度，及考量其犯罪動機、目的、手段、張○明受傷之程
    度，以及其為高中肄業之智識程度、曾經從事廚師、水電工
    ，現在從事人力仲介當點工，之前穩定時一個月收入大約新
    臺幣（下同）1萬5千元至2萬元，家裡有母親、哥哥、嫂嫂
    、姐姐和哥哥的兩個小孩，未婚沒有小孩，經濟狀況不佳有
    負債，有欠銀行信用卡債等刑法第57條各款所列情狀為被告
    量刑之基礎量刑，並無濫用量刑權限，亦無判決理由不備，
    或其他輕重相差懸殊等量刑有所失出或失入之違法或失當之
    處。被告雖於本院審理中與被害人張○明之母達成和解，然
    本件被告害人為張○明、並非其母，況被告並未依照前開和
    解書賠償，僅賠償5千元即未再賠償等情，業經被告供承明
    確（見本院卷第92頁），並有和解書在卷可稽（見本院卷第
    73頁），而參酌張○明陳明：我因為本件造成他人死亡結果
    ，業已全心悔悟，方會在原審表示願意寬恕被告，但被告在
    與母親和解時一再欺騙，可認其並無悔意，請就被告之上訴
    ，從重量刑等情，有110年12月13日陳述意見狀在卷可稽（
    見本院卷第51-57頁），是被告傷害情節實屬重大，迄今仍
    未能取得張○明之諒解，是本院審酌上開各情及被害人之意
    見，認被告指摘原審量刑過重，尚非可採，其上訴為無理由
    ，應予駁回。
據上論斷，應依刑事訴訟法第373條、第368條，判決如主文。
本案經檢察官鄒茂瑜、陳亭宇提起公訴，檢察官柯怡如到庭執行
職務。
中　　華　　民　　國　　111 　年　　2 　　月　　24　　日
                  刑事第十一庭  審判長法　官  張江澤
                                      法　官  章曉文
                                      法　官  郭惠玲
以上正本證明與原本無異。 
如不服本判決，應於判決送達後20日內向本院提出上訴狀（應抄
附繕本）。告訴人或被害人如對於本判決不服者，應具備理由請
求檢察官上訴，其上訴期間之計算係以檢察官收受判決正本之日
期為準。 
                                      書記官  蔡硃燕
中　　華　　民　　國　　111 　年　　2 　　月　　24　　日
附錄：本案論罪科刑法條全文
中華民國刑法第277條
傷害人之身體或健康者，處5年以下有期徒刑、拘役或50萬元以
下罰金。
犯前項之罪，因而致人於死者，處無期徒刑或7年以上有期徒刑
；致重傷者，處3年以上10年以下有期徒刑。

附件：
臺灣新竹地方法院刑事判決
110年度訴字第35號
公  訴  人  臺灣新竹地方檢察署檢察官
被      告  吳建穎
上列被告因傷害案件，經檢察官提起公訴（109年度偵字第12183
號），本院依簡式審判程序判決如下：
    主  文
吳建穎犯傷害罪，處有期徒刑6月，如易科罰金，以新臺幣1千元
折算1日。
    事實及證據
一、犯罪事實：
    吳建穎與張○明因鑽石買賣糾紛，相約在賴清富位於新竹縣○
    ○鄉○○路000號之住處談判，吳建穎於民國109年3月1日4時許
    前往上址時，因談判不合，竟基於傷害之犯意，手持武士刀
    1把（無證據證明為槍砲彈藥刀械管制條例所稱之武士刀）
    朝張○明揮砍，致張○明受有右手前臂多處開放性傷口共3處
    （3公分、3公分及4公分）、頭部鈍挫傷等傷害。　
二、證據名稱：
（一）被告吳建穎於檢察官偵查中之供述，及本院準備程序訊問
      、簡式審判程序審理時之自白。
（二）證人即告訴人張○明、證人賴○富於偵查中之證述。
（三）天主教湖口仁慈醫院病歷資料、傷勢照片3張、武士刀照
      片1張。
三、論罪科刑：　　　
（一）被告吳建穎所為，係犯刑法第277條第1項之傷害罪。
（二）關於本件應該要判被告多久的刑度部分，本院依照刑法第
      57條的規定，以被告的責任為基礎，考慮到：被告只因鑽
      石買賣糾紛與告訴人發生口角，而心懷不滿的情況下竟不
      思理性解決，反手持武士刀朝告訴人揮砍，造成告訴人受
      有上開傷害，且至今未與告訴人達成和解，所為應受責難
      ，然犯罪後於本院準備程序訊問及簡式審判程序審理時終
      願承認犯行之態度，及考量其犯罪動機、目的、手段、告
      訴人受傷之程度，以及其為高中肄業之智識程度、曾經從
      事廚師、水電工，現在從事人力仲介當點工，之前穩定時
      一個月大約15000-20000元，家裡有母親、哥哥、嫂嫂、
      姐姐和哥哥的兩個小孩，未婚沒有小孩，經濟狀況不佳有
      負債，有欠銀行信用卡債等一切情況。本院認為本件判「
      被告有期徒刑6月，而且如果執行檢察官同意易科罰金的
      話，依照刑法第41條第1項前段的規定，以1千元折算1日
      」，是比較適當的刑罰。
四、不予沒收之說明：
    被告持以犯本案傷害犯罪行為所用之武士刀1把，雖經扣案
    ，惟經被告自承係在現場之廚房內取得之物，除無證據證明
    為被告所有之物外，亦非他人無正當理由提供之物，爰不予
    宣告沒收，附此敘明。
五、依刑事訴訟法第273條之1第1項、第299條第1項前段，判決
    如主文。
本案經檢察官鄒茂瑜、陳亭宇提起公訴，檢察官葉益發到庭執行
職務。
中　　華　　民　　國　　110 　年　　10 　　月　　8　　日
                  刑事第七庭  法  官  馮俊郎